# 研发费用如何审计？

提问人：wx_5dba3aa5b69b 时间：2020-01-02 19:46:46
企业研发费用本期大额的专利申请费用，是否可以在研发费用中核算？专利申请费是申请代理机构申请大额的研发费用

回答人：chenyiwei
这属于中介服务费。不论从财务口径（财企[2007]194号等）、高新认定口径还是企业所得税加计扣除口径，都不属于研发费用的范围，而是中介服务费，直接计入管理费用处理。